# 一次性预付十年房租的相关会计处理

提问人：ty1994 时间：2020-02-03 17:31:40
陈版新年好，A公司 2017 年一次性预付其关联方 800 万元的租金，租赁期为十年，考虑到A公司正在IPO，申报期从2017 开始，为避免资金占用，A公司 2019 年 12 月将剩余未摊销的预付租金 560 万元收回；其关联方每年给A公司开具80 万元租赁发票。
请教陈版，在 2017 年，租金税率为11%，是否应该入长期待摊费用 720.72 万元，剩余预付的未来九年待取得抵扣凭证的进项税额应如何处理？
另外，在 2018 年 5 月由于税率变更为10%，于是调整长期待摊费用未摊销的租金金额，同时调整预付的未来待取得抵扣凭证的进项税额； 2019 年 12 月收回剩余的 560 万元便转回剩余未摊销的长期待摊费用，这种思路是否正确？

回答人：chenyiwei
1 、在 2017 年，租金税率为11%，应该入长期待摊费用 720.72 万元，剩余预付的未来九年待取得抵扣凭证的进项税额按照对应的租赁年限列入其他流动资产或者其他非流动资产。
2 、在 2018 年 5 月税率变更为10%，此时应首先确定税率降低的利益如何在双方之间分配。如果不含税租金不降低，即这部分利益归属于出租方，则你的理解“调整长期待摊费用未摊销的租金金额，同时调整预付的未来待取得抵扣凭证的进项税额； 2019 年 12 月收回剩余的 560 万元便转回剩余未摊销的长期待摊费用”基本合理。